【裁判字號】    96,訴,406
【裁判日期】    970131
【裁判案由】    毒品危害防制條例
【裁判全文】
臺灣宜蘭地方法院刑事判決               96年度訴字第406號
公  訴  人  臺灣宜蘭地方法院檢察署檢察官
被      告  甲○○
                    （另案在臺灣宜蘭監獄執行中）
上列被告因違反毒品危害防制條例案件，經檢察官提起公訴（96
年度毒偵字第605號）、經本院裁定進行簡式審判程序，爰不經
通常審判程序判決如下：
    主  文
甲○○施用第一級毒品，累犯，處有期徒刑壹年；又施用第二級
毒品，累犯，處有期徒刑陸月。應執行有期徒刑壹年肆月。
    事  實
一、甲○○前因施用毒品案件，經本院以89年度毒聲字第930號
    裁定送強制戒治，於民國90年2月16日停止強制戒治並付保
    護管束，而該次施用毒品犯行，經本院於90年1月2日，以89
    年度訴字第297號刑事判決判處有期徒刑10月；嗣於保護管
    束期間中再因施用毒品案件，經撤銷保護管束執行強制戒治
    ，於92年3月14日執行完畢出所，而該次施用毒品犯行，經
    本院於90年8月30日，以90年度宜簡字第131號刑事判決判處
    有期徒刑6月，並與上開有期徒刑10月接續執行後，於93年1
    月20日假釋出監，於93年6月25日假釋期滿，以已執行論。
二、詎甲○○猶不知悔改，竟基於施用第一級毒品海洛因（下稱
    海洛因）抵癮之犯意，於96年4月29日下午5時許，在停靠於
    宜蘭市○○路火車站前之自用小客車上，以用注射針筒注射
    之方式施用海洛因1次；復基於施用第二級毒品安非他命（
    下稱安非他命（下稱安非他命）抵癮之犯意，於96年4月29
    日晚間10時許，在宜蘭縣員山鄉○○路36之5號「今日園藝
    」停業之工廠內，以將安非他命置入玻璃球內燒烤吸食煙霧
    之方式，施用安非他命1次。嗣其於96年4月29日晚間11時25
    分許，因竊盜案件為警在上開「今日園藝」停業之工廠內查
    獲，並於96年4月30日上午11時20分許採集其尿液送鑑定之
    結果，呈嗎啡及安非他命陽性反應，始知悉上情。
三、案經宜蘭縣警察局宜蘭分局報請臺灣宜蘭地方法院檢察署檢
    察官偵查起訴。
    理  由
一、上揭犯罪事實，業據被告甲○○於本院審理時坦承不諱，且
    其為警查獲後，於96年4月30日上午11時20分許採集其尿液
    送鑑定之結果，呈嗎啡及安非他命陽性反應，有宜蘭縣警察
    局偵辦毒品案件尿液檢體編號、姓名對照表，與慈濟大學濫
    用藥物檢驗中心出具之檢驗總表各1紙附卷可稽。又被告前
    因施用毒品案件，經本院以89年度毒聲字第930號裁定送強
    制戒治，於90年2月16日停止強制戒治並付保護管束，而該
    次施用毒品犯行，經本院以89年度訴字第297號刑事判決判
    處有期徒刑10月，嗣於保護管束期間中再因施用毒品案件，
    經撤銷保護管束執行強制戒治，於92年3月14日執行完畢出
    所，而該次施用毒品犯行，經本院於90年8月30日，以90年
    度宜簡字第131號刑事判決判處有期徒刑6月，並與上開有期
    徒刑10月接續執行後，於93年1月20日假釋出監，有臺灣高
    等法院被告前案紀錄表各1件附卷可佐。依此，足徵被告上
    開自白確與事實相符，其於強制戒治執行完畢釋放後，5年
    內再犯本件施用毒品犯行已臻明確，其犯行堪予認定，應依
    法論科。
二、查海洛因、安非他命分別為毒品危害防制條例第2條第2項第
    1、2款所規定之第一、二級毒品，不得擅自施用，核被告施
    用海洛因、安非他命之行為，分別係犯毒品危害防制條例第
    10條第1項施用第一級毒品罪、同條第2項施用第二級毒品罪
    。被告施用行為前持有海洛因、安非他命之低度行為，分別
    為其施用之高度行為所吸收，均不另論罪。被告前因施用毒
    品案件，經本院以89年度訴字第297號刑事判決判處有期徒
    刑10月，再因施用毒品案件，經本院以90年度宜簡字第131
    號刑事判決判處有期徒刑6月，上開有期徒刑10月、6月接續
    執行後，於93年1月20日假釋出監，於93年6月25日假釋期滿
    ，有卷附臺灣高等法院被告前案紀錄表可資參照，其受有期
    徒刑之執行完畢後，5年以內故意再犯有期徒刑以上之上開2
    罪，為累犯，均依法加重其刑。爰審酌被告前經毒品危害防
    制條例強制戒治程序，再經本院就其施用毒品判處有期徒刑
    後，竟再犯本件施用毒品犯行，顯見其已無法依憑己力拔除
    毒癮，惟念其坦承犯行，態度良好及施用情形等一切情狀，
    各就其所犯上開2罪分別量處如主文所示之刑，並定其應執
    行之刑，以示懲儆。
據上論斷，應依刑事訴訟法第273條之1第1項、第299條第1項前
段，毒品危害防制條例第10條第1項、第2項，刑法第11條前段、
第47條第1項、51條第5款，判決如主文。
本案經檢察官賴淑萍到庭執行職務
中    華    民    國    97    年    1     月    31    日
                  刑事第四庭法  官  辜漢忠
以上正本證明與原本無異。
如不服本判決應於收受本判決後10日內向本院提出上訴書狀，並
應敘述具體理由。若未敘述理由者，應於上訴期間屆滿後20日內
向本院補提理由書狀(均須按他造當事人之人數附繕本)。
                            書記官  許麗汝
中    華    民    國    97    年    2     月    1     日
附錄本案論罪科刑法條全文：
毒品危害防制條例第10條
施用第一級毒品者，處 6 月以上 5 年以下有期徒刑。
施用第二級毒品者，處 3 年以下有期徒刑。


司法院資訊處製作；財團法人民間司法改革基金會備份。
